【裁判字號】    90,易,629
【裁判日期】    900509
【裁判案由】    誣告
【裁判全文】
臺灣台中地方法院刑事判決                            九十年度易字第六二九號
    公  訴  人  臺灣台中地方法院檢察署檢察官
    被      告  乙○○
右列被告因誣告案件，經檢察官提起公訴（八十九年度偵字第二Ｏ四七九號），本院
判決如左：
    主      文
乙○○未指定犯人，而向該管公務員誣告犯罪，處拘役貳拾日，如易科罰金以佰元
折算壹日。
    事      實
一、乙○○明知徐嘉慶所簽發票號ＴＡ0000000號、票面金額新台幣（下同）
    二萬元、發票日為民國八十九年九月二十日、付款人為太平市農會東平分部之支
    票，係其於八十九年八月二十二日晚上十時許，交付給黃來春，而黃來春於八十
    九年九月初持以向甲○○調借現款使用，該支票並未遺失，竟於八十九年九月十
    九日，向太平市農會東平分部謊報該支票遺失，並填具遺失票據申報書，由太平
    市農會東平分部經由台中市票據交換所轉報南投縣警察局南投分局協助偵查侵占
    遺失物罪嫌，而未指定犯人，向該管公務員誣告他人犯罪。
二、案經南投縣警察局南投分局報請臺灣南投地方法院檢察署呈請臺灣高等法院台中
    分院檢察署令轉臺灣台中地方法院檢察署檢察官偵查起訴。
    理      由
一、訊據被告乙○○固不否認有辦理前開支票之掛失止付，惟矢口否認有何誣告之犯
    行，辯稱：是黃來春向其借錢，因其沒錢，才把前開支票借給她，當時其喝醉了
    ，後來黃來春於支票屆期也未告知，其不是故意的云云。然查：右揭事實，業據
    證人黃來春於警訊中證稱：「我是於八十九年八月十日左右向乙○○借一萬五千
    元，八月二十二日二十二時許，他到我現住處說他沒錢，所以拿該支票給我先用
    ，並說三天後如果有錢先拿五千元給他用」、「他當時沒有喝酒，怎麼會酒醉」
    等語、及證人甲○○於偵查中證稱：「我在電話上問乙○○為何這樣做（指掛失
    止付），你跟黃來春兩人是在做什麼，乙○○在電話上跟我說，黃來春要向他借
    票週轉三天，結果黃來春沒有還，他才這樣做」等語屬實，復有遺失票據申報書
    影本一份、掛失止付票據提示人資料查報表影本一份、前開支票暨退票理由單影
    本各一份附於偵查卷（臺灣南投地方法院檢察署八十九年度偵字第四Ｏ六六號卷
    ）可稽。顯然被告確係明知前開支票並未遺失，而故意謊報該支票遺失，允無疑
    義。被告之所辯無非卸飾之詞，事證明確，其犯行洵堪認定。
二、核被告所為，係犯刑法第一百七十一條第一項之未指定犯人誣告罪。爰審酌被告
    犯罪之動機、目的、手段、無任何前科紀錄，此有臺灣高等法院被告全國前案紀
    錄表及臺灣台中地方法院檢察署刑案資料查註紀錄表在卷可按、及其犯罪後之態
    度等一切情狀，量處如主文所示之刑，並諭知易科罰金之折算標準。
據上論斷，應依刑事訴訟法第二百九十九條第一項前段、刑法第一百七十一條第一項
、第四十一條第一項前段、罰金罰鍰提高標準條例第一條前段、第二條，判決如主文
。
中    華    民    國        九十      年        五      月      九      日
                                    臺灣台中地方法院刑事第七庭
                                        法  官  簡源希
如不服本判決，應於判決送達後十日內向本院提出上訴狀，上訴於臺灣高等法院臺中
分院( 須附繕本 )。
                                         書記官
中    華    民    國      九十      年           五      月      十     日
附錄論罪科刑法條：
刑法第一百七十一條第一項：未指定犯人，而向該管公務員誣告犯罪者，處一年以下
                          有期徒刑、拘役或三百元以下罰金。


司法院資訊處製作；財團法人民間司法改革基金會備份。
